臺灣新北地方法院刑事判決
                                    111年度審訴字第657號
公  訴  人  臺灣新北地方檢察署檢察官
被      告  林輝耀


上列被告因傷害案件，經檢察官提起公訴（111年度偵字第9073
號），被告於準備程序中就被訴事實為有罪之陳述，本院合議庭
裁定由受命法官獨任進行簡式審判程序並判決如下：
    主  文
林輝耀犯傷害罪，處拘役伍拾日，如易科罰金，以新臺幣壹仟元
折算壹日。
    事實及理由
一、本件犯罪事實及證據，除證據部分另補充「被告林輝耀於本
    院準備程序及審理中之自白」外，均引用如附件起訴書之記
    載。
二、核被告林輝耀所為，係犯刑法第277條第1項之傷害罪。爰審
    酌被告僅因工作問題與告訴人張益發生口角爭執，竟不思理
    性解決糾紛，而貿然徒手及以腳踢踹之方式攻擊告訴人，致
    告訴人受有如附件起訴書犯罪事實欄所示之傷害，實有不該
    ，兼衡其無前科（見本院卷附臺灣高等法院被告前案紀錄表
    1份）、高中畢業之智識程度（見本院卷附被告個人戶籍資
    料查詢結果1  紙）、家庭經濟狀況勉持（見偵卷第7頁被告
    調查筆錄受詢問人欄位）、目前工作月薪新臺幣4萬多元、
    需撫養父母、告訴人所受傷勢為擦挫傷，及被告犯後雖坦認
    犯行，惟迄今尚未能與告訴人達成和解或取得諒解等一切情
    狀，量處如主文所示之刑，並諭知易科罰金之折算標準，以
    示懲儆。
據上論斷，應依刑事訴訟法第273條之1第1項、第299條第1 項前
段、第310條之2、第454條第2項，判決如主文。
本案經檢察官黃育仁偵查起訴，由檢察官高智美到庭執行公訴。
中    華    民    國    111   年     8    月    18    日
                  刑事第二十三庭  法  官  傅明華
上列正本證明與原本無異。
如不服本判決，應於判決送達後20日內敘明上訴理由，向本院提
出上訴狀(應附繕本)，上訴於臺灣高等法院。其未敘述上訴理由
者，應於上訴期間屆滿後20日內向本院補提理由書「切勿逕送上
級法院」。
                                  書記官  盧姿妤
中    華    民    國    111   年     8    月    18    日
附錄本案論罪科刑法條全文：
中華民國刑法第277條
傷害人之身體或健康者，處5 年以下有期徒刑、拘役或50萬元以
下罰金。
犯前項之罪，因而致人於死者，處無期徒刑或7 年以上有期徒刑
；致重傷者，處3年以上10年以下有期徒刑。
--------------------------------------------------------
附件：
臺灣新北地方檢察署檢察官起訴書　
                                     111年度偵字第9073號
　　被　　　告　林輝耀　男　49歲（民國00年00月00日生）
　　　　　　　　　　　　住新北市○○區○○街00號4樓
　　　　　　　　　　　　國民身分證統一編號：Z000000000號
上列被告因傷害案件，業經偵查終結，認應提起公訴，茲將犯罪
事實及證據並所犯法條分敘如下：
　　　　犯罪事實
一、林輝耀於民國110年12月7日19時45分許，在新北市○○區○○街
    00號「台容股份有限公司」廠區內，因工作問題與其同事張
    益發生爭執，竟基於傷害之犯意，徒手毆擊張益致其倒地，
    復以腳踢踹其臉部、頸肩部等處，致張益受有左臉部挫擦傷
    、左側眼眶挫傷、左頸部挫傷及右側肩部挫傷等傷害。
二、案經張益訴由新北市政府警察局樹林分局報告偵辦。
　　　　證據並所犯法條
一、證據清單及待證事實：
編號 證據名稱 待證事實 1 被告林輝耀於警詢及偵查中之供述 其於上開時地出手毆打告訴人之事實。 2 告訴人張益於警詢及偵查中之指訴 全部犯罪事實。 3 仁愛醫院診斷證明書1紙、告訴人傷勢照片6張 佐證告訴人所受之傷勢。 4 監視器錄影檔案光碟1片、監視錄影翻拍照片10張 全部犯罪事實。 
二、核被告所為，係犯刑法第277條第1項之傷害罪嫌。
三、依刑事訴訟法第251條第1項提起公訴。
　　此　　致
臺灣新北地方法院
中　　華　　民　　國　 111　　年　　4 　　月　　15　　日
　　　　　　　　　　　　　　　檢　察　官  黃育仁